# 固定资产与长期待摊费用之间的区别

提问人：schoolrumble123 时间：2021-06-27 16:58:57
请教陈版及各位老师，我理解自有房屋装修费一般会计入固定资产——装修，租赁房产一般会计入长期待摊费用，请问这么处理的依据是什么，为什么要对是否拥有产权进行区分，不可以都确认为固定资产或者长期待摊费用吗？

回答人：chenyiwei
这种做法是从 2006 年发布的固定资产准则应用指南开始的，这可能更多地是一种习惯。以前在《企业会计制度》下，财会[2003]10号文第十二条规定对租入资产的装修也是确认为固定资产的，但在 2006 年执行企业会计准则后就改变了。